【裁判字號】    99,上訴,1607
【裁判日期】    990901
【裁判案由】    毒品危害防制條例
【裁判全文】
臺灣高等法院臺中分院刑事判決        99年度上訴字第1607號
上  訴  人
即  被  告  甲○○
上列上訴人因毒品危害防制條例案件，不服臺灣臺中地方法院99
年度訴字第1458號中華民國99年6月30日第一審判決（起訴案號
：臺灣臺中地方法院檢察署98年度毒偵字第4799號），提起上訴
，本院判決如下：
    主    文
上訴駁回。
    理    由
一、按依刑事訴訟法第350條、第361條、第362條、第367條規定
    ，不服地方法院之第一審判決而上訴者，須提出上訴書狀，
    並應敘述具體理由，為上訴必備之程式；其所提出之書狀未
    敘述上訴理由，或僅曾以言詞陳述上訴理由者，均應於上訴
    期間屆滿後20日內補提理由書於第一審法院。第一審法院經
    形式審查，認逾期未補提上訴理由者，應定期間先命補正；
    逾期未補正者，為上訴不合法律上之程式，應以裁定駁回。
    倘已提出上訴理由，但所提非屬具體理由者，則由第二審法
    院以上訴不合法律上之程式，判決駁回。而所謂具體理由，
    必係依據卷內既有訴訟資料或提出新事證，指摘或表明第一
    審判決有何採證認事、用法或量刑等足以影響判決本旨之不
    當或違法，而構成應予撤銷之具體事由，始克當之（例如：
    依憑證據法則具體指出所採證據何以不具證據能力，或依憑
    卷證資料，明確指出所為證據證明力之判斷如何違背經驗、
    論理法則）；倘僅泛言原判決認定事實錯誤、違背法令、量
    刑失之過重或輕縱，而未依上揭意旨指出具體事由，或形式
    上雖已指出具體事由，然該事由縱使屬實，亦不足以認為原
    判決有何不當或違法者（例如：對不具有調查必要性之證據
    ，法院未依聲請調查亦未說明理由，或援用證據不當，但除
    去該證據仍應為同一事實之認定），皆難謂係具體理由，俾
    與第二審上訴制度旨在請求第二審法院撤銷、變更第一審不
    當或違法之判決，以實現個案救濟之立法目的相契合，並節
    制濫行上訴（最高法院97年度臺上字第892號刑事判決意旨
    參照）。
二、上訴人即被告甲○○（下稱被告）不服原審判決提起上訴，
    其上訴理由狀略謂：被告前於94年10月25日經觀察勒戒執行
    完畢，後於98年11月14日犯本案之施用第一級毒品海洛因1
    次而被查獲，雖係在5年內再犯，然被告係在前次施用毒品
    已經過了4年多時間再犯案，當時係因事業及工作因素，心
    理甚感苦悶，為逃避現實環境之壓力才施用，被告事後亦感
    後悔，而就施用毒品之行為坦承不諱，然原審判決被告有期
    徒刑9月，尚嫌過重，是否符合罪相當原則，仍有推研之必
    要，爰請撤銷原判決，另為減輕刑期之判決云云。
三、惟按量刑輕重係屬事實審法院得依職權自由裁量之事項，茍
    已斟酌刑法第57條各款所列情狀而未逾法定刑度，即不得遽
    指為違法；且在同一犯罪事實與情節，如別無其他加重或減
    輕之原因，下級審量定之刑，亦無過重或失輕之不當情形，
    則上級審法院對下級審法院之職權行使，原則上應予尊重（
    最高法院72年臺上字第6696號、75年臺上字第7033號判例及
    85年度臺上字第2446號判決意旨參照）。查，被告對原審判
    決採用證據、認定事實及適用法律等節均不爭執，而原審判
    決理由已詳予載明審酌被告前因施用毒品經判處有期徒刑8
    月，並已執行完畢，本案屬累犯應加重其刑，並審酌被告一
    再施用毒品，雖經觀察勒戒及執行徒刑後，仍不知戒惕，再
    次施用毒品，無視於毒品對自身健康之戕害及國家對於杜絕
    毒品犯罪之禁令，不知戒除惡習，然念及被告始終坦承犯行
    ，態度尚可，及其施用毒品並無危害他人，本諸施用毒品者
    均有相當程度之成癮性及心理依賴，其犯罪心態與一般刑法
    犯罪之本質並不相同，容應以「病人」之角度為考量，並側
    重適當之醫學治療及心理矯治為宜等一切情狀，量處有期徒
    刑9月等情等情，顯已注意適用刑法第57條之規定，尚無違
    誤，原審所處之刑，亦符合「罰當其罪」之原則，並無輕重
    失衡之情形。是被告上訴理由所指各節，不足以認為原判決
    有何不當或違法，難謂係具體理由，應認其上訴違背法律上
    之程式，爰不經辯論，駁回其上訴。
據上論斷，應依刑事訴訟法第367條前段、第372條，判決如主文
。
中    華    民    國    99    年    9     月    1     日
            刑事第五庭  審判長法  官  趙  春  碧
                              法  官  林  宜  民
                              法  官  賴  恭  利
上列正本證明與原本無異。
如不服本判決應於收受送達後10日內，向本院提出上訴書狀，其
未敘述上訴理由者，並得於提起上訴後10日內向本院補提理由書
(均須按他造當事人之人數附繕本)「切勿逕送上級法院」。
                              書記官  林  育  萱
中    華    民    國    99    年    9     月    1     日

司法院資訊處製作；財團法人民間司法改革基金會備份。
